臺灣新竹地方法院民事裁定　　　　　　100年度勞小上字第3號
　　上　訴　人　黃克文
　　被上訴人　　隆達電子股份有限公司
　　法定代理人　蘇正
　　被上訴人　　蔡青潣
上列當事人間請求損害賠償事件，上訴人對於民國100 年8 月12
日本院新竹簡易庭100 年度勞小字第4 號第一審判決提起上訴，
本院裁定如下：
    主  文
上訴駁回。
第二審訴訟費用新臺幣壹仟伍佰元由上訴人負擔。
    理  由
一、按對於小額程序之第一審裁判，得上訴或抗告於管轄之地方
    法院，其審判以合議行之。對於前項第一審裁判之上訴或抗
    告，非以其違背法令為理由，不得為之。又上訴狀內應記載
    上訴理由，表明下列各款事項：(一)原判決所違背之法令及具
    體內容。(二)依訴訟資料可認為原判決有違背法令之具體事實
    。民事訴訟法第436 條之24及第436 條之25分別定有明文。
    又依同法第436 條之32第2 項準用同法第468 條及第469 條
    第1 款至第5 款之規定，判決不適用法規或適用不當者，為
    違背法令；而判決有同法第469 條第1 款至第5 款情形之一
    者，為當然違背法令。是當事人就小額訴訟事件第一審判決
    提起上訴，如依同法第436 條之32第2 項準用同法第468 條
    之規定，以原審判決有不適用法規或適用法規不當為理由時
    ，其上訴狀或理由書應有具體之指摘，並揭示該法規之條項
    或其內容；若係成文法以外之法則，應揭示該法則之旨趣；
    倘為司法院解釋或判例，則應揭示該判解之字號或其內容。
    如依同法第436 條之32第2 項準用同法第469 條第1 款至第
    5 款之規定，以原審判決有同法第469 條第1 款至第5 款情
    形為理由時，其上訴狀或理由書，應揭示合於該條款之事實
    。倘上訴狀或理由書未依此項方法表明，或其所表明者，顯
    與上開法條規定之情形不符時，即難認為已對原審判決之違
    背法令有具體之指摘，其上訴自難認為合法，最高法院71年
    臺上字第314 號判例可資參照。
二、本件上訴人對原審小額訴訟之第一審判決提起上訴，核其上
    訴理由，無非以：
    (一)上訴人受僱訴外人台灣士瑞克保全股份有限公司（下稱台
      灣士瑞克公司）擔任保全人員，自民國（下同）100 年1
      月16日起，經訴外人台灣士瑞克公司派駐至被上訴人隆達
      電子股份有限公司（下稱隆達公司）擔任保全警衛，上訴
      人固定上晚班，時間為自晚間7 時許起至翌日上午7 時許
      止。於100 年4 月13日晚間，被上訴人隆達公司之總務管
      理師即被上訴人蔡青潣交待日班同事，要求上訴人晚上接
      班時，須將50箱機密文件搬運至大廳前之停車場放置，上
      訴人於當日即將交辦事項搬運完畢。詎翌日（即100 年4
      月14日）15時25分，被上訴人蔡青潣又請日班同事即訴外
      人邱榆凱以白紙黑字將交辦事項詳細記載於訴外人台灣士
      瑞克公司工作日誌上，要求轉知晚班保全員再搬運50箱機
      密文件至大廳前停車場放置。上訴人亦依指示將交辦事項
      搬運完畢。上訴人並於100 年4 月15、16、17日如期上班
      。詎100 年4 月18日上午上訴人要下班前，突然遭訴外人
      台灣士瑞克公司告知自即日起先予停職，原因係遭到被上
      訴人客訴，訴求內容為上訴人拒絕辦理客戶交辦事項，惟
      上訴人已依指示將交辦事項搬運完畢並留有照片為據，竟
      遭停職五日之處分及調職，故上訴人認為遭到被上訴人蔡
      青潣職場霸凌。
    (二)原審以被上訴人蔡青潣否認100 年4 月13、14日二天指示
      上訴人搬運欲銷毀之機密文件，然有證人即訴外人台灣士
      瑞克公司在被上訴人隆達公司任日班之保全人員邱榆凱可
      證，與其對質即可釐清事實，惟原審竟不予理會。
    (三)訴外人台灣士瑞克公司於原審始終未提出遭被上訴人隆達
      公司客訴之內容，並於100 年5 月3 日勞資協調會曾表示
      被上訴人隆達公司反應上訴人不適任，並於執勤時間於警
      衛室煮食等語，然於100 年8 月11日原審審理時卻表示上
      訴人被停職之原因係拒絕辦理客戶交辦事項，前後所述不
      一。本件乃被上訴人蔡青潣直接命令保全員搬運50箱機密
      文件，難道非權利濫用？嗣又持續性的抹黑且不當客訴，
      致使上訴人遭受不公平之處分，還要求上訴人負法律責任
      。原審未詳予調查證據，爰提起上訴，並聲明﹕1.廢棄原
      判決。2.被上訴人應連帶賠償上訴人新臺幣99,999元及自
      起訴狀繕本達被上訴人之翌日起至清償日止，按年息百分
      之5 計算之利息。3.訴訟費用由被上訴人負擔。
三、經查，本件上訴人固於法定期間內對於民事小額程序之第一
    審判決提起第二審上訴，惟其上訴狀所載之上訴理由係以原
    審未詳予調查證據，未傳喚重大關係人到庭作證，而致上訴
    人工作權受其侵害為指摘，惟原審業已傳喚證人即訴外人台
    灣士瑞克公司之職員劉建鑫到庭查明上訴人被停職、解聘之
    事由與被上訴人無真接關連，且係訴外人台灣士瑞克公司認
    上訴人不宜繼續派駐被告隆達公司而考慮調職（見原審卷第
    32頁反面），是原審已依法為證據之調查，並依調查之結果
    為事實之認定，並無違誤之處。況此為原審取捨證據、認定
    事實之職權行使，究非法規適用問題，上訴人泛言指摘，並
    無提及原審判決有何民事訴訟法第469 條第1 款至第5 款之
    當然違背法令情形，亦未揭示法規之條項、內容，或成文法
    以外之法則之旨趣、或司法院解釋、最高法院判例之判解字
    號或其內容，以具體指摘原判決有不適用法規或適用法規不
    當之處，自難認對該判決之如何違背法令已有具體指摘，亦
    無從認為原審判決有何不適用法規或適用法規不當之情形。
    依首揭說明，應認其上訴為不合法，併將本件訴訟費用計算
    如主文第二項所示。
四、依民事訴訟法第436 條之32第2 項、第444 條第1 項前段、
    第436 條之19第1 項、第95條、第78條，裁定如主文。
中    華    民    國   100    年    9     月    22   日
                  民事第二庭    審判長法  官  盧玉潤
                                      法  官  陳順珍
                                      法  官  彭洪英
以上正本係照原本作成。
本裁定不得抗告。
                                      書記官  謝國聖
中    華    民    國  100     年    9     月    22    日